【裁判字號】    98,交聲,3167
【裁判日期】    980911
【裁判案由】    違反道路交通管理處罰條例聲明異議
【裁判全文】
臺灣臺北地方法院交通事件裁定        98年度交聲字第3167號
原處分機關  臺北市交通事件裁決所
異  議  人
即受處分人  甲○○
上列異議人即受處分人因違反道路交通管理處罰條例案件，對於
臺北市交通事件裁決所於98年8 月14日所為之處分（原處分案號
：北市裁申字第裁22-1AD839913號）聲明異議，本院裁定如下：
    主    文
異議駁回。
    理    由
一、按道路交通管理處罰條例所稱之「車輛」，係指在道路上以
    原動機行駛之汽車（包括機器腳踏車）或以人力、獸力行駛
    之車輛；道路交通安全規則所稱之「汽車」，係指在道路上
    不依軌道或電力架線而以原動機行駛之車輛（包含機器腳踏
    車），道路交通管理處罰條例第3 條第8 款、道路交通安全
    規則第2 條第1 項第1 款有明文規定。次按在設有禁止停車
    標誌、標線之處所不得停車，道路交通安全規則第112 條第
    1 項第4 款定有明文。又汽車駕駛人停車時，在設有禁止停
    車標誌、標線之處所停車者，處新臺幣（下同）600 元以上
    1,200 元以下罰鍰，道路交通管理處罰條例第56條第1 項第
    4 款亦有明定。
二、本件原處分機關即臺北市交通事件裁決所以異議人即受處分
    人甲○○所有之車牌號碼AAN-740 號重型機車，於民國98年
    7 月7 日上午10時18分許，在臺北市○○路409 號設有禁止
    停車標誌之處所停車，適為臺北市停車管理工程處值勤人員
    以科學儀器相機取得證據資料之相片後，以異議人違反道路
    交通管理處罰條例第56條第1 項第4 款規定逕行舉發「在設
    有禁止停車標誌之處所停車」之違規。嗣因異議人於應到案
    日期前向原處分機關提出申訴，原處分機關請舉發單位調查
    結果，仍認異議人有前揭違規行為，原處分機關遂於98年8
    月14日依道路交通管理處罰條例第56條第1 項第4 款及違反
    道路交通管理事件統一裁罰基準表等規定，裁處異議人罰鍰
    600 元，合先敘明。
三、異議人聲明異議意旨略以：第一張採證照片僅顯示異議人車
    輛而無禁止停車標誌，無法查悉照片中異議人停車地點為禁
    止停車之路段；第二張採證照片雖有顯示標誌牌卻無異議人
    車輛，故無法辨別異議人車輛係停放於該禁止停車路段，亦
    無法確認二張照片是否為於同一地點所拍攝，為此聲明異議
    ，請求撤銷原處分等語。
四、經查：
  (一)異議人所有之車牌號碼AAN-740 號重型機車，於民國98年7
    月7 日上午10時18分許，在臺北市○○路409 號設有禁止停
    車標誌之處所停車之違規事實，有臺北市政府交通局舉發違
    反道路交通管理事件通知單、採證照片2 紙等在卷可證。觀
    諸第一張採證照片，確實可見異議人車輛停放於騎樓；第二
    張採證照片則清晰可見違規地點設有「騎樓、人行道禁止停
    車」標誌牌（並以箭頭指示禁停範圍），而標誌牌後方左右
    兩側則有「411 」、「413 」號門牌，與舉發通知單上所記
    載違規地點「龍江路409 號」緊鄰，足認違規地點確係在該
    標誌牌禁止停車效力規制範圍之內。又上開違規停車地點與
    異議人住所地皆係位於臺北市○○路，是異議人於違規地點
    停車之事實甚為明確，故異議人之違規行為堪以認定。
  (二)異議人雖辯稱無法辨識採證照片2 張是否於同一地點拍攝，
    故無從確認異議人違規停車云云。惟查，原舉發機關函覆異
    議人略以：「另停車處與標誌牌如不在極短距離內，是無法
    同時攝入於採證照片上，只得擇一（車輛）使用」等語明確
    ，則於違規車輛與標誌牌無法同時攝入之情形，為完整攝入
    違規車輛之車牌，並顯示違規地點確實設有禁止停車標誌牌
    ，即有分別以2 張照片拍攝之必要，尚難以此遽認本件採證
    過程有何違誤之處。又本件2 張採證照片上所顯示日期時間
    均為「98.07.07 10 ：18」，與舉發通知單上記載之違規時
    間相符，足證採證照片2 張係在同一地點相繼接續拍攝而成
    。再者，本件舉發交通助理員與異議人素不相識，彼此又無
    怨隙，衡情實無甘冒偽造文書刑責，故為不實掣單舉發或使
    公務員出具不實公文書函，致生損人不利己結果，是實難想
    像本件採證照片2 張係於不同地點拍攝以羅織誣陷異議人之
    可能或必要。異議人復未提出任何積極證據供本院查核，僅
    空言2 張照片無法確認為同一地點等語，其所辯顯係卸責之
    詞，並不足採。又異議人戶籍地即設於違規地點附近，違規
    地點有無設置「騎樓、人行道禁止停車」標誌牌，異議人查
    證容易，卻空言否認，顯有浪費訴訟資源之嫌，殊非現代民
    主法治國家國民所應有之作為，亦非訴訟權之適當行使，附
    此敘明。
五、綜上所述，異議人確有在前揭時、地，將其所有重型機車於
    設有禁行停車標誌之處所停車之違規行為。原處分機關依前
    開道路交通管理處罰條例第56條第1 項第4 款及違反道路交
    通管理事件統一裁罰基準表之規定，裁處受處分人罰鍰600
    元，尚無違誤。異議人猶執前詞指摘原處分不當，為無理由
    ，自應將其異議駁回。
六、據上論結，依道路交通案件處理辦法第19條，裁定如主文。
中    華    民    國    98    年    9     月    11    日
                              交通法庭法  官  林孟皇
本正本證明與原本無異。
如不服本裁定，應於送達後5日內向本院提出抗告狀。
                                      書記官  楊雅鈞
中    華    民    國    98    年    9     月    11    日


司法院資訊處製作；財團法人民間司法改革基金會備份。
